臺灣高等法院交通事件裁定　　　　　　 94年度交抗字第240號
抗　告　人
即 異 議人　甲○○
上列抗告人因違反道路交通管理處罰條例案件，不服台灣桃園地
方法院中華民國94年2 月25日裁定（94年度交聲字第62號），提
起抗告，本院裁定如下：
    主  文
抗告駁回。
    理  由
一、本件抗告意旨略以：抗告人願意受罰，惟本案交通標誌之設
    置，應予改善。臺61線快速道路於228 公里處路邊，設置速
    限為時速60公里之標誌，使限速由80公里忽改為60公里，抗
    告人深信多數駕駛人泰半皆會違規，是該標誌之設置難謂明
    顯，況多數駕駛人既會忽略該標誌之存在，益見該標誌設置
    有瑕疵。請鈞院函請交通單位說明應如何正確設立交通標誌
    ，為此提起抗告云云。
二、原處分機關交通部公路總局新竹區監理所中壢監理站裁罰事
    實及理由略以：雲林縣警察局台西分局（下稱舉發機關）查
    獲異議人駕駛車號V7-4457號自用小客車，於93年11月19日
    15時3分許，在臺61線南下228.3公里處，「限速60公里經雷
    達測速時為82公里，超速22公里」違規，遂填製雲警交字第
    KAE148432號舉發違反道路交通管理事件通知單（下稱本件
    舉發通知單），並將移送聯移送該站處理。異議人曾提出申
    訴，經舉發機關以台西警交字第0930014564號函覆：台端於
    93年11月19日15時3分，駕駛車號V7-4457號車，行經該路段
    ，經雷達測速為時速82公里，限速60公里，超速22公里，本
    分局員警依法攔查舉發並無不當等語，該站乃依上開函、道
    路交通管理處罰條例第40條第1項、第63條第1項、違反道路
    交通管理事件統一裁罰基準及處理細則第41條第4項規定，
    處罰異議人新臺幣（下同）一千九百元，並記違規點數一點
    等語。
三、按汽車駕駛人，行車速度，超過規定之最高時速，處新臺幣
    一千二百元以上二千四百元以下罰鍰；汽車駕駛人有第四十
    條第一項情形者，除依原條款處罰鍰外，並記違規點數一點
    ，道路交通管理處罰條例第四十條第一項及第六十三條第一
    項第一款分別定有明文。次按行車速度，依速限標誌或標線
    之規定，道路交通安全規則第93條第1項前段亦定有明文。
四、經查：
  (一)抗告人於抗告意旨中固不否認於上揭時地其所駕駛之車輛超
    速經警攔停舉發之事實，惟認交通標誌設置不當，以前揭情
    詞置辯。然經證人即本件舉發機關之舉發員警周炫杉於原審
    審理中到庭結證稱：本件是由我舉發。異議人有簽收舉發通
    知單。當時我們在執行交通稽查勤務，是用放置在警車上的
    測速器測試，我們車內的測速器顯示異議人的車輛超速，我
    們是看到異議人超速的數值之後才把他的車輛攔停。執勤路
    段速限是60公里，是從227.7 公里處開始，在這之前的路段
    是速限是80公里，因為臺61線通行路段只到229 公里，後面
    路段還沒有造好，所以到那邊才需要減速，之後要走臺17線
    。我們是在還不到228 公里處之前就已經測到異議人超速，
    認定異議人違規的路段是速限60公里。速限60公里的標誌在
    91 年底、92年初通車時，就已經設置，至今二年多 等語明
    確（見原審卷第21-22 頁），並提出違規當時現場路段之照
    片六幀供參。而觀之上開照片六幀以查，可認臺61線快速道
    路南下路段自227.7 公里處起，即在路旁兩側之用路人明顯
    可見之適當地點安裝設置速限「60」公里之交通標誌，用以
    預告及管制汽車駕駛人注意該路段自該處起速限為60公里之
    一般處分，以維護該路段之交通安全及行車順暢，又衡情而
    論，證人周炫杉係雲林縣警察局台西分局林厝派出所警員，
    於本件抗告人違規當時職司道路交通管理、維護交通秩序及
    安全之指揮稽查等勤務，況證人周炫杉與抗告人間，素昧平
    生且無怨隙，殊無甘冒偽證罪責，故為不實舉發之理由存在
    ，且證人周炫杉所述亦與上開照片六幀所顯示之該路段之客
    觀情狀大致相符，足認證人周炫杉前開所述，應屬可採。則
    抗告人所駕駛之上開車輛確有於上揭時地超速之違規行為甚
    明。
  (二)綜上所述，足認抗告人上開所辯，應屬事後空言避就推諉卸
    責之詞，殊無可採。堪認本件抗告人之交通違規事實相關事
    證已臻明確。至抗告人聲請本院函詢交通單位應如何設置交
    通標誌，惟本院觀諸上開照片六幀，認臺61線快速道路南下
    路段自227.7 公里處起，即在路旁兩側之用路人明顯可見之
    適當地點安裝設置速限「60」公里之交通標誌，已如前述，
    是核無函詢該標誌之設置是否正確之必要，附此敘明。
五、原審因認原處分機關依道路交通管理處罰條例第40條第1 項
    及第63條第1項第1款規定，對上開車輛駕駛人即抗告人裁處
    罰鍰一千九百元，並記違規點數一點，核無違誤，乃裁定駁
    回抗告人在原審之異議，經核原裁定認事用法，尚無違誤。
    抗告人仍執前詞指摘原裁定不當，為無理由，應予駁回。
據上論斷，應依道路交通管理處罰條例第八十九條，刑事訴訟法
第四百十二條，裁定如主文。
中　　華　　民　　國　　94　　年　　4 　　月　　27　　日
                  交通法庭審判長法　官  陳貽男
　　　　　　　　　　　　　　　　法  官  許仕楓
　　　　　　　　　　　　　　　　法  官  李世貴
以上正本證明與原本無異。
不得再抗告。
                                書記官  魏汝萍
中　　華　　民　　國　　94　　年　　4 　　月　　27　　日
